【裁判字號】    98,易,3526
【裁判日期】    991014
【裁判案由】    竊盜
【裁判全文】
臺灣臺北地方法院刑事判決              98年度易字第3526號
公  訴  人  臺灣臺北地方法院檢察署檢察官
被      告  丁○○
上列被告因竊盜案件，經檢察官提起公訴（98年度偵字第20431
號），本院判決如下：
    主  文
丁○○共同攜帶凶器踰越牆垣竊盜，累犯，處有期徒刑玖月，扣
案螺絲起子壹支沒收之；又共同踰越牆垣竊盜，累犯，處有期徒
刑玖月。應執行有期徒刑壹年肆月，扣案螺絲起子壹支沒收之。
    事  實
一、丁○○前於民國94年間因偽造文書案件，經臺灣桃園地方法
    院判處有期徒刑6月確定，送監執行後，於96年7月15日因縮
    刑期滿執行完畢；又於96年間因毒品案件，經臺灣板橋地方
    法院判處有期徒刑6月確定，惟因適逢中華民國九十六年罪
    犯減刑條例施行，上開徒刑經減刑為有期徒刑3月，並於97
    年9月30日縮刑期滿執行完畢。詎仍不知悔改，而為下列行
    為：
(一)與丙○○（俟通緝到案另行審結）共同基於意圖為自己不法
    所有之犯意聯絡，於98年2月24日下午2、3時許，一同前往
    臺北市○○區○○路4段97號1樓甲○○、林惠萍、黃敬琍、
    李佩蓉承租住處外，兩人先觀察附近地形及有無監視器並按
    電鈴確認無人在家後，由丙○○攀越圍牆進入上址，再開門
    引丁○○進入屋內，隨即共同竊取甲○○所有之宏碁ASPIRE
    5502WXMI筆記型電腦1台、臺灣銀行第000000000000號帳戶
    存摺1本、護照1本及林惠萍之撲滿內零錢約新臺幣（下同）
    500元，丙○○並持其所有客觀上足對人之生命、身體、安
    全構成威脅，具有危險性之螺絲起子1支撬開甲○○之書桌
    抽屜，竊得抽屜內上開承租人之公基金2500元等財物後離去
    。嗣經甲○○報警處理，為警採集現場遺留指紋與檔存丁○○指紋之紋型、特徵點相符，而查知上情。
(二)復與丙○○共同基於意圖為自己不法所有之犯意聯絡，於98
    年3月22日上午10時許，一同攀越圍牆進入臺北縣土城市○○路○段338巷4號1樓戊○○之住處，徒手共同竊取戊○○所
    有置放於房間內之捷安特Freeda、白色摻水藍色花紋車架、
    車架號碼GU701219腳踏車及美利達MTA510、藍白色車架、車
    架號碼00000000、裝有黑色大型置物架腳踏車各1輛（侵入
    住宅部分未據告訴），得手後即於同日下午3時，邀不知情
    之乙○○至臺北縣土城市○○路上某網咖門口，由丙○○佯
    以上述贓物腳踏車為友人「阿宏」（即丁○○）所有，欲以
    每輛3000元出售，並由丙○○出具動產讓渡同意書，將上述
    贓物腳踏車售與不知情之乙○○，兩人得款6,000元後將之
    朋分花用。嗣經戊○○報警處理，警方於追查另案贓物案件
    時，尋獲戊○○遭竊之腳踏車，始悉上情。
二、案經甲○○、戊○○訴由臺北市政府警察局文山第二分局報
    請臺灣臺北地方法院檢察署檢察官偵查起訴。
    理  由
一、證據能力部分：按被告以外之人於審判外之陳述，雖不符刑
    事訴訟法第159條之1至第159條之4規定，而經當事人於審判
    程序同意作為證據，法院審酌該言詞陳述或書面陳述作成時
    之情況，認為適當者，亦得為證據；當事人、代理人或辯護
    人於法院調查證據時，知有刑事訴訟法第159條第1項不得為
    證據之情形，而未於言詞辯論終結前聲明異議者，視為有前
    項之同意，刑事訴訟法第159條之5第1、2項分別定有明文。
    本判決下列所引用之被告以外之人於審判外之陳述，檢察官
    及被告丁○○於言詞辯論終結前均未聲明異議，本院審酌各
    該證據資料製作、取得時之情況，亦無違法不當及證明力明
    顯過低之瑕疵，以之作為證據核屬適當，故揆諸前開規定，
    認為有證據能力，合先敘明。
二、上揭犯罪事實（一）部分，業據被告於警詢、檢察官訊問及
    本院審理中坦承不諱，核與證人甲○○指證之情節相符，並
    有內政部警政署刑事警察局98年3月25日刑紋字第098003790
    6號鑑驗書、臺北市政府警察局文山第二分局刑案現場勘查
    報告、現場勘查照片19張（見偵卷第33至34頁、第35 至41
    頁、第42至46頁背面）在卷可稽，足認被告自白與事實相符
    ，此部分犯行堪以認定。
三、訊據被告矢口否認有何犯罪事實(二)之犯行，辯稱：伊並沒
    有竊取該2部腳踏車，當天是丙○○打電話要伊幫他處理腳
    踏車，因為丙○○欠伊錢，叫伊假裝是車主，去賣給乙○○
    ，並說處理掉腳踏車會還錢云云。經查：
(一)此部分犯行業據共同被告丙○○於本院準備程序時供稱：伊
    於98年3月22日上午10點多有與丁○○見面，當天伊接到丁○○的電話，他叫伊騎機車去土城，也就是被害人失竊腳踏
    車的地點找他，也有一起騎腳踏車，伊願意承認犯罪等語。
(二)又證人乙○○於本院證稱：丙○○先打電話給伊，說他的朋
    友叫「阿宏」，因為缺錢，有2部腳踏車要賣，並請伊到土
    城看這2部腳踏車，到了網咖現場，伊就看到丙○○與丁○○從網咖騎樓下，1人各牽1部腳踏車出來，走到路邊伊停車
    的地方，伊就開始看車況，並請丁○○出示證件，但鄧志宏
    說他沒有帶證件，伊就請丙○○簽立買賣切結書，因為上次
    買賣相機時，丙○○已經有出示過證件，所以這次購買腳踏
    車時，伊只請丙○○簽名及寫上身分證字號，並沒有再次要
    求丙○○出示證件，過程中伊都沒有與丁○○講過話等語，
    可知若是共同被告丙○○要拜託被告假扮車主，依其先前交
    易經驗，應知車主須出示證件，當會告知被告要攜帶證件到
    場，然此次腳踏車交易仍是由共同被告丙○○自己簽立動產
    讓渡同意書，足見並不需要請被告假扮車主，應係兩人共同
    竊取腳踏車後，又共同銷贓，是被告所辯要無可採。
(三)此外，復有證人戊○○之證述、臺北市政府警察局文山第二
    分局扣押筆錄、扣押物品目錄表、贓物認領保管單、俊興自
    行車行96年12月2日客戶售後服務卡、腳踏車照片8張、動產
    讓渡同意書（見偵卷第47至48頁、第49頁、第51頁、第52
    頁、第53至55頁、第57頁）在卷可佐，足證本件竊案確係被
    告與共同被告丙○○所為。綜上，本案事證明確，被告犯行
    洵堪認定，應依法論科。
四、按刑法第321條第1項第3款之攜帶兇器竊盜罪，係以行為人
    攜帶兇器竊盜為其加重條件，此所謂兇器，其種類並無限制
    ，凡客觀上足對人之生命、身體、安全構成威脅，具有危險
    性之兇器均屬之，且祇須行竊時攜帶此種具有危險性之兇器
    為已足，並不以攜帶之初有行兇之意圖為必要；亦即行為人
    攜帶兇器有行兇之可能，客觀上具有危險性，即為已足，至
    其主觀上有無持以行兇或反抗之意思，尚非所問，有最高法
    院79年台上第5253號判例、最高法院74年度第3次刑事庭會
    議決議可資參照。本件扣案之螺絲起子，既由被告及共同被
    告丙○○持之撬開書桌抽屜，顯見其質地堅硬，客觀上自足
    以對於他人之生命、身體構成威脅而具有危險性，屬刑法所
    謂兇器甚明。核被告於犯罪事實(一)所為，係犯刑法第321
    條第1項第2、3款之加重竊盜罪及刑法第306條之侵入住宅罪
    ；被告於犯罪事實(二)所為，係犯刑法第321條第1項第2款
    之加重竊盜罪。起訴書就犯罪事實(一)部分雖漏未論列刑法
    第321條第1項第3款之加重竊盜罪、刑法第306條之侵入住宅
    罪，惟起訴書犯罪事實已明白記載，且據公訴人於本院審理
    時當庭補充起訴法條，併予敘明。被告上開2次竊盜行為，
    與共同被告丙○○間，有犯意聯絡及行為分擔，應各論以共
    同正犯。被告以一行為觸犯侵入住宅罪及攜帶兇器踰越牆垣
    竊盜罪，為想像競合犯，應依刑法第55條規定，從一重依攜
    帶兇器踰越牆垣竊盜罪處斷。被告2次竊盜犯行，其犯意各
    別，行為互殊，應予分論併罰。又被告有如犯罪事實欄所載
    之前案紀錄，此有臺灣高等法院被告前案紀錄表在卷可按，
    被告於受有期徒刑之執行完畢後，5年以內故意再犯有期徒
    刑以上之罪，為累犯，應依刑法第47條第1項規定加重其刑
    。爰審酌被告前有竊盜、毒品、偽造文書等前案紀錄，素行
    非佳；且其正值壯年，竟不思以正途賺取財物，而任意侵害
    他人之財產權，動機不佳；被告犯後僅坦承部分犯行，態度
    難謂良好；學歷為國中肄業等一切情狀，分別量處如主文所
    示之刑並定其應執行刑。末查，扣案之螺絲起子1支，為共
    同被告丙○○所有供犯本罪所用之物，業據本院認定如前，
    爰依刑法第38條第1項第2款規定諭知沒收。
據上論斷，應依刑事訴訟法第 299 條第 1 項前段，刑法第 28
條、第321條第1項第2款、第3款、第306條、第55條、第47條第1
項、第38條第1項第2款、第51條第5款，刑法施行法第1條之1，
判決如主文。
本案經檢察官徐文豪到庭執行職務
中    華    民    國    99    年    10    月    14    日
                  刑事第十五庭  審判長  法  官  廖紋妤
                                        法  官  莊書雯
                                        法  官  李小芬
上正本證明與原本無異。
如不服本判決應於收受送達後10日內向本院提出上訴書狀，並應
敘述具體理由；其未敘述上訴理由者，應於上訴期間屆滿後20日
內向本院補提理由書（均須按他造當事人之人數附繕本）「切勿
逕送上級法院」。告訴人或被害人如對於本判決不服者，應具備
理由請求檢察官上訴，其上訴期間之計算係以檢察官收受判決正
本之日期為準。
                                        書記官  陳品潔
中    華    民    國    99    年    10    月    14    日
附錄所犯法條：
中華民國刑法第321條
（加重竊盜罪）
犯竊盜罪而有左列情形之一者，處 6 月以上、 5 年以下有期徒
刑：
一、於夜間侵入住宅或有人居住之建築物、船艦或隱匿其內而犯
    之者。
二、毀越門扇、牆垣或其他安全設備而犯之者。
三、攜帶兇器而犯之者。
四、結夥三人以上而犯之者。
五、乘火災、水災或其他災害之際而犯之者。
六、在車站或埠頭而犯之者。
前項之未遂犯罰之。
中華民國刑法第306條
（侵入住居罪）
無故侵入他人住宅、建築物或附連圍繞之土地或船艦者，處 1
年以下有期徒刑、拘役或 3 百元以下罰金。
無故隱匿其內，或受退去之要求而仍留滯者，亦同。

司法院資訊處製作；財團法人民間司法改革基金會備份。
